臺灣新北地方法院刑事判決
111年度審易字第1986號
公  訴  人  臺灣新北地方檢察署檢察官
被      告  吳木川


上列被告因竊盜案件，經檢察官提起公訴（111年度偵字第27409
號），被告於準備程序進行中就被訴事實為有罪之陳述，經告以
簡式審判程序之旨，並聽取當事人之意見後，本院裁定進行簡式
審判程序並判決如下：
    主  文
吳木川犯竊盜罪，處罰金新臺幣貳仟元，如易服勞役，以新臺幣
壹仟元折算壹日。
    事實及理由
一、本件犯罪事實及證據，除犯罪事實欄一第3行「新北市○○區○
    ○路0段地○0○○○○○○○○○○○○○○○市○○區○○路0段000號地下1樓之
    大潤發賣場內」；證據部分另補充「被告吳木川於本院準備
    程序及審理中之自白」外，其餘均引用如附件起訴書之記載
    。
二、核被告所為，係犯刑法第320條第1項之竊盜罪。爰以行為人
    之責任為基礎，審酌被告不思以合法方式獲取所需，反任意
    竊取他人財物，危害被害人之財產法益，顯然欠缺尊重他人
    財產法益之觀念，所為應予非難，兼衡被告之素行（有被告
    前案紀錄表在卷可參），犯罪之動機、目的、手段、其所行
    竊之財物價值，暨其智識程度為大學肄業（見其個人戶籍資
    料），自陳目前從事臨時工、收入不穩定，需扶養重大傷病
    之太太等生活狀況（見本院簡式審判筆錄第4頁），以及被
    告犯後坦承犯行，惟尚未與被害人達成和解等一切情狀，量
    處如主文所示之刑，並諭知易服勞役之折算標準，以資懲儆
    。
三、被告本案所竊得之烤秋刀魚（大）2尾、大拇指LED圓形燈泡
    1個、綜合甜麵包5入1包等物，已發還予被害人，有贓物認
    領保管單1紙附卷可佐（見偵卷第39頁），依刑法第38條之1
    第5項規定，均不予宣告沒收，附此敘明。
據上論斷，應依刑事訴訟法第273條之1第1項、第299條第1 項前
段、第310條之2、第454條第2項，判決如主文。
本案經檢察官洪三峯偵查起訴，由檢察官王佑瑜到庭執行公訴。
中    華    民    國   111    年    11    月     17   日
                  刑事第二十三庭  法  官  朱學瑛
上列正本證明與原本無異。
如不服本判決，應於判決送達後20日內敘明上訴理由，向本院提
出上訴狀(應附繕本)，上訴於臺灣高等法院。其未敘述上訴理由
者，應於上訴期間屆滿後20日內向本院補提理由書「切勿逕送上
級法院」。
                                  書記官  盧姿妤
中    華    民    國   111    年    11    月    17    日
附錄本案論罪科刑法條全文：
中華民國刑法第320條
意圖為自己或第三人不法之所有，而竊取他人之動產者，為竊盜
罪，處 5 年以下有期徒刑、拘役或 50 萬元以下罰金。
意圖為自己或第三人不法之利益，而竊佔他人之不動產者，依前
項之規定處斷。
前二項之未遂犯罰之。

附件：
臺灣新北地方檢察署檢察官起訴書
                                    111年度偵字第27409號
　　被　　　告　吳木川　男　62歲（民國00年0月00日生）
　　　　　　　　　　　　住新北市○○區○○路000號
　　　　　　　　　　　　國民身分證統一編號：Z000000000號
上列被告因竊盜案件，已經偵查終結，認應提起公訴，茲將犯罪
事實及證據並所犯法條分敘如下：
　　　　犯罪事實
一、吳木川意圖為自己不法之所有，基於竊盜之犯意，於民國111
    年6月23日19時26分許，在潤泰全球股份有限公司經營、位
    於新北市中和區中山路2段地下1樓之大潤發賣場內，徒手竊
    取置於貨架上之烤秋刀魚（大）2尾、大拇指LED圓形燈泡1
    個、綜合甜麵包5入1包（上開商品價值新臺幣共241元），
    得手後未伴隨其他選購商品出示於店員結帳即欲離去，旋遭
    員工沈楚翰察覺報警，經警到場扣得上開商品（均已發還）
    。
二、案經沈楚翰訴由新北市政府警察局中和分局報告偵辦。
　　　　證據並所犯法條
一、證據清單及待證事實：
編號 證　據　方　法　　 待　證　事　實　　 1 被告吳木川於警詢及偵查中之供述　　　　　　　 被告坦承於上開時、地為警扣得上開遭竊商品之事實，惟辯稱：僅係一時忘記結帳云云。 2 證人沈楚翰於警詢中之證述 證明全部犯罪事實。 3 新北市政府警察局中和分局扣押筆錄暨扣押物品目錄、贓物認領保管單、現場監視器影像擷取照片暨扣案物照片共10張 證明全部犯罪事實 
二、核被告吳木川所為，係犯刑法第320條第1項之竊盜罪嫌。被
    告所竊得之上開商品，已實際合法發還被害人，有贓物認領
    保管單1紙在卷可稽，爰不予聲請宣告沒收。
三、依刑事訴訟法第251條第1項提起公訴。
　　此　致
臺灣新北地方法院
中　　華　　民　　國　 111　　年　　8  　 月　　23　　日
　　　　　　　　　　　　　　　檢　察　官  洪三峯